---
header-includes:
  - \usepackage{longtable}
  - \usepackage[utf8]{inputenc}
  - \usepackage[spanish]{babel}\decimalpoint
  - \setlength{\parindent}{1.25cm}
  - \usepackage{amsmath}
  - \usepackage{import}
output:
  pdf_document:
    number_sections: true
fontsize: 12pt
papersize: letter
geometry: margin = 1in
language: "es"
---

```{r setup, include = FALSE}
knitr::opts_chunk$set(echo = F, fig.align = 'center',  message = F, fig.pos = "H")
library(tidyverse)
library(knitr)
library(kableExtra)
```

\import{assets/}{titlepage.tex}
\thispagestyle{empty}
\tableofcontents
\listoffigures
\listoftables

```{r, include = FALSE}
if(!require(leaps)){install.packages("leaps"); library(leaps)}
source("scripts/funciones.R", local = knitr::knit_global())
base <- read.table("./data/base_32.txt", header = T) # Cargar base de datos
```

\newpage
\section{Ejercicio 1}
Se tiene del texto que se desea estimar un modelo de regresión multiple que explique el riesgo de infección en términos de todas las variables predictoras, este modelo tendrá la forma
$$y_i = \beta_0 + \beta_1x_{i1} + \beta_2x_{i2} +  \beta_3x_{i3} + \beta_4x_{i4} +\beta_5x_{i5} + \varepsilon_i, \ \varepsilon_i \stackrel{iid}{\sim} N(0, \sigma^2);  \ 1 \leq i \leq 80$$
\subsection{Estimación del modelo, significancia e interpretación de coeficientes}
**Estimación del modelo**

```{r}
modelo <- lm(Y ~ ., base)
summary(modelo)$coefficients%>%
  kable(row.names = T, escape = F,
        col.names = c("Estimación", "Error estándar", "$T_0$", "Valor P"),
        align = "c", caption = "Resumen de los coeficientes", booktab = T, digits = 4) %>%
  kable_styling(latex_options = "HOLD_position")
```

De esta tabla se obtienen los estimadores para los diferentes parametros que utilizamos en el modelo.
$$\hat{y}_i=0.6025+0.3102x_{i1}+0.0420x_{i2}-0.0003x_{i3}-0.0026x_{i4}+0.0042x_{i5}$$
**Significancia e interpretación de coeficientes**
Para esta prueba utilizaremos el siguiente juego de hipótesis
$$H_0:\beta_j=0\ vs\ H_1:\beta_j\ne0;j=0,..,5$$
De la tabla obtenemos los valores p para cada uno de los parámetros, y usando un $\alpha=0.05$ llegamos a estas conclusiones:\newline
$\beta_0$ tiene un valor-p muy por encima de 0.05, por tanto no se rechaza la hipotesis nula, dejando así que no es significativo; por otro lado no se puede interpretar\newline
$\beta_1$ tiene un valor-p menor que 0.05, entonces es significativo, y se puede interpretar como el aumento en Y en promedio 0.310 unidades cuando la duración promedio de la estadía de todos los pacientes en el hospital aumenta una unidad, siempre que las otras variables de predicción se tengan constantes.\newline
$\beta_2$ tiene un valor-p menor que 0.05, entonces es significativo y se puede interpretar como el aumento en Y en promedio 0.042 unidades cada que $X_2$ aumenta en una unidad, siempre que las otras variables de predicción se tengan constantes \newline
$\beta_3$ tiene un valor-p por encima de 0.05, por tanto no se rechaza la hipotesis nula, dejando así que no es significativo; por otro lado no se puede interpretar\newline
$\beta_4$ tiene un valor-p por encima de 0.05, por tanto no se rechaza la hipotesis nula, dejando así que no es significativo; por otro lado no se puede interpretar\newline
$\beta_5$ tiene un valor-p por encima de 0.05, por tanto no se rechaza la hipotesis nula, dejando así que no es significativo; por otro lado no se puede interpretar\newline

\subsection{Significancia de la regresión}

Para probar la significancia de la regresión estableceremos las siguientes hipótesis\newline
$$H_0:\beta_1 = \beta_2 = \beta_3 = \beta_4 = \beta_5 = 0, \ vs$$
$$H_1:\ algún\ \beta_j\ne0,j=1,2,...,5$$
y utilizaremos la siguiente tabla ANOVA

```{r}
myAnova(modelo)%>%
  kable(row.names = T, escape = F,
        col.names = c("Suma de cuadrados", "gl", "Cuadrado Medio", "$F_0$" ,"Valor P"),
        align = "c", caption = "Tabla ANOVA para el modelo", booktab = T, digits = 4) %>%
  kable_styling(latex_options = "HOLD_position")
```

Haciendo el análisis de la tabla ANOVA se concluye que el modelo de regresión sí es significativo, puesto que su valor-p es menor a 0.05(2.82658e-09). Rechazando así $H_0$, concluyendo que el riesgo de infección depende de al menos una de las variables predictoras del modelo.
\subsection{Cálculo de $R^2$}
Para el cálculo de $R^2$ utilizaremos $R^2=\frac{SSR}{SST}$ y obtendremos un valor de $0.4743$, implica que un 47.43% de la variabilidad de la variable de respuesta es explicada por la regresión
\section{Ejercicio 2}
Las variables que tuvieron mayor valor P son:$X_3,X_4,X_5$\newline
Para probar la significancia de este subconjunto de parametros, se utilizará el siguiente juego de hipotesis:$$H_0:\beta_3=\beta_4=\beta_5=0,vs\\H_1:algún\ \beta_j\ne0\ ,j=3,4,5$$ Para esto definiremos lo siguiente
$$MF=\beta_0+\beta_1X_1+\beta_2X_2+\beta_3X_3+\beta_4X_4+\beta_5X_5$$
$$MR=\beta_0+\beta_1X_1+\beta_2X_2$$
De los cuales se obtiene $SSR(\beta_3,\beta_4,\beta_5|\beta_0,\beta_1,\beta_2)=SSE(\beta_0,\beta_1,\beta_2)-SSE(\beta_0,\beta_1,\beta_2,\beta_3,\beta_4,\beta_5)$ cuyas Sumas cuadráticas de errores se obtienen de la tabla de todas las regresiones posibles dando un resultado de $$SSR(\beta_3,\beta_4,\beta_5|\beta_0,\beta_1,\beta_2)=74.534-70.063=4.471$$ Por otro lado, se tiene que $MSR=\frac{SSR(\beta_3,\beta_4,\beta_5|\beta_0,\beta_1,\beta_2)}{G.L.}=\frac{4.471}{3}=1.490$ para así hallar el estadístico de prueba que usaremos, que es: $$F_0=\frac{MSR(\beta_3,\beta_4,\beta_5|\beta_0,\beta_1,\beta_2)}{MSE(\beta_0,\beta_1,\beta_2,\beta_3,\beta_4,\beta_5)}$$ de la muestra se tiene que $$MSE(\beta_0,\beta_1,\beta_2,\beta_3,\beta_4,\beta_5)=\frac{SSE}{n-p}=\frac{70.063}{80-6}=0.9468$$
entonces se tiene que: $F_0=\frac{4.471}{0.9468}=4.722$ y se rechazará $H_0$ si $F_0>f_{0.05,3,70}$;$f_{0.05,3,70}=0.1167<F_0$ por tanto se rechaza $H_0$ y se concluye que al menos uno de estos parametros es signifactivo para la regresión




```{r, child=c('Ejercicio4.Rmd')}

```

