---
header-includes:
- \usepackage{longtable}
- \usepackage[utf8]{inputenc}
- \usepackage[spanish]{babel}\decimalpoint
- \setlength{\parindent}{1.25cm}
- \usepackage{amsmath}
output:
  pdf_document:
    number_sections: true
fontsize: 12pt
papersize: letter
geometry: margin = 1in
language: "es"
---

```{r setup, include=FALSE}
knitr::opts_chunk$set(echo = F, fig.align = 'center',  message = F, fig.pos = "H")
library(tidyverse)
library(knitr)
library(kableExtra)
```

\input{titlepage}
\thispagestyle{empty}
\tableofcontents
\listoffigures
\listoftables

```{r}
if(!require(leaps)){install.packages("leaps"); library(leaps)}
source("funciones.R")
base <- read.table("base_32.txt", header = T)#Cargar base de datos

```
\newpage
\section{Ejercicio 1}
Se tiene del texto que se desea estimar un modelo de regresión multiple que explique el riesgo de infección en términos de todas las variables predictoras, este modelo tendrá la forma
$$y_i = \beta_0 + \beta_1x_{i1} + \beta_2x_{i2} +  \beta_3x_{i3} + \beta_4x_{i4} +\beta_5x_{i5} + \varepsilon_i, \ \varepsilon_i \stackrel{iid}{\sim} N(0, \sigma^2);  \ 1 \leq i \leq 76$$
\subsection{Estimación del modelo, significancia e interpretación de coeficientes}
__Estimación del modelo__
```{r}
modelo <- lm(Y ~ ., base)
summary(modelo)$coefficients
```
De esta tabla se obtienen los estimadores para los diferentes parametros que utilizamos en el modelo.
$$\hat{y}_i=0.6025+0.3102x_{i1}+0.0420x_{i2}-0.0003x_{i3}-0.0026x_{i4}+0.0042x_{i5}$$
__Significancia e interpretación de coeficientes__
Para esta prueba utilizaremos el siguiente juego de hipótesis
$$H_0:\beta_j=0\ vs\ H_1:\beta_j\ne0;j=0,..,5$$
De la tabla obtenemos los valores p para cada uno de los parámetros, y usando un $\alpha=0.05$ llegamos a estas conclusiones:\newline
$\beta_0$ tiene un valor-p muy por encima de 0.05, por tanto no se rechaza la hipotesis nula, dejando así que no es significativo; por otro lado no se puede interpretar\newline
$\beta_1$ tiene un valor-p menor que 0.05, entonces es significativo, y se puede interpretar como el aumento en Y en promedio 0.310 unidades cuando la duración promedio de la estadía de todos los pacientes en el hospital aumenta una unidad, siempre que las otras variables de predicción se tengan constantes.\newline
$\beta_2$ tiene un valor-p menor que 0.05, entonces es significativo y se puede interpretar como el aumento en Y en promedio 0.042 unidades cada que $X_2$ aumenta en una unidad, siempre que las otras variables de predicción se tengan constantes \newline
$\beta_3$ tiene un valor-p por encima de 0.05, por tanto no se rechaza la hipotesis nula, dejando así que no es significativo; por otro lado no se puede interpretar\newline
$\beta_4$ tiene un valor-p por encima de 0.05, por tanto no se rechaza la hipotesis nula, dejando así que no es significativo; por otro lado no se puede interpretar\newline
$\beta_5$ tiene un valor-p por encima de 0.05, por tanto no se rechaza la hipotesis nula, dejando así que no es significativo; por otro lado no se puede interpretar\newline

\subsection{Significancia de la regresión}

Para probar la significancia de la regresión estableceremos las siguientes hipótesis\newline
$$H_0:\beta_1 = \beta_2 = \beta_3 = \beta_4 = \beta_5 = 0, \ vs$$
$$H_1:\ algún\ \beta_j\ne0,j=1,2,...,5$$
y utilizaremos la siguiente tabla ANOVA
```{r}
myAnova(modelo)
```
Haciendo el análisis de la tabla ANOVA se concluye que el modelo de regresión sí es significativo, puesto que su valor-p es menor a 0.05(2.82658e-09). Rechazando así $H_0$, concluyendo que el riesgo de infección depende de al menos una de las variables predictoras del modelo.
